【裁判字號】    97,交抗,1948
【裁判日期】    971128
【裁判案由】    違反道路交通管理處罰條例
【裁判全文】
臺灣高等法院交通事件裁定            97年度交抗字第1948號
抗  告  人
即受處分人  甲○○
                      號
上列抗告人因違反道路交通管理處罰條例案件，不服臺灣板橋地
方法院，中華民國97年9月19日所為裁定（97年度交聲字第2340
號），提起抗告，本院裁定如下：
    主  文
抗告駁回。
    理  由
一、本件原裁定以：
  (一)本件異議意旨略以：本件違規地點之萬大路旁，因有其他2
    輛車輛在路邊違規停車並裝卸貨物，加上另一線車道上有一
    公車併排等候紅燈，導致後方機車無法行進至「機車等候區
    格」內，異議人遂轉由公車左邊前行至機車等候區格內。故
    本件係因前述車輛違規停車多時，交警不予取締，造成路上
    行車秩序大亂、壅塞，異議人才會如此行駛，針對異議人取
    締並不合理，爰據此聲明異議，請求撤銷原處分免罰云云。
  (二)按分向限制線（即雙黃實線），用以劃分路面成雙向車道，
    禁止車輛跨越行駛，並不得迴轉，道路交通標誌標線號誌設
    置規則第165條定有明文。又汽車（包含機器腳踏車）在雙
    向二車道行駛時，在劃有分向限制線之路段，不得駛入來車
    之車道內，道路交通安全規則第97條第1項第2款亦有明定。
    再按汽車駕駛人，爭道行駛，不依規定駛入來車道者，處新
    臺幣（下同）600元以上1800元以下罰鍰，並記違規點數1點
    ，道路交通管理處罰條例第45條第3款、第63條第1項第1款
    亦分別定有明文。
  (三)經查，本件異議人即受處分人甲○○於民國97年4月14日8時
    12分許，騎乘車號CIW-932號重型機車行經臺北市○○區○
    ○路時，因跨越分向限制線（雙黃實線）駛入來車道之違規
    行為，經警拍照而製單逕行舉發之事實，異議人並不爭執，
    且有舉發照片1張（見原審卷第10頁）附卷可稽，則異議人
    於前揭時、地駛入來車道之違規事實明確，堪以認定。至異
    議人雖以前詞置辯，惟當時之交通狀況縱如異議人所述，異
    議人亦應在公車後方停等紅燈，待綠燈亮起公車往前行駛，
    道路可以通行時依序前進，不得持以為違規跨越分向限制線
    駛入來車道之理由。是異議人上開所辯，並不足採。
  (四)綜上所述，本件異議人違規事實明確，原處分機關依道路交
    通管理處罰條例第45條第3款、第63條第1項第1款、違反道
    路交通管理事件統一裁罰基準表之規定，裁處異議人罰鍰90
    0元，並記違規點數1點，核無違誤，本件異議為無理由，應
    予駁回。
二、經核原裁定上開認事用法，洵無違誤。抗告人即受處分人抗
    告意旨猶執前詞，否認有上開違規行為，辯稱：事發當日現
    場整路段行車秩序大亂，交通雍塞，抗告人亦隨眾多機車騎
    士由公車左側前往機車停車格，始發現右側慢車道遭箱型車
    及小貨車前後排列裝卸貨物，該等車輛違規停放於近十字路
    口之紅線多時，造成該路段行車秩序大亂、交通雍塞，執勤
    之交通警員視若無睹，未執法取締，疏解車流，竟未盡職責
    ，而躲在騎樓樑柱後拍照，賺取績效，顯有不公？又以臺北
    市道路空間、車輛人數，上班途中倘有上述情形發生，影響
    出勤時間，因而被迫違規前往機車停車格，以爭取時間，已
    因路況不明、突發狀況多，提早出門，猶發生本件。再原審
    指稱抗告人機車應停於公車後方等紅燈，待綠燈亮起，公車
    往前駛時，再依序前進，然時值交通秩序大亂雍塞之時，豈
    有足夠空間讓汽機車依序停車、行進？云云。惟查，汽車（
    包含機器腳踏車）在雙向二車道行駛時，在劃有分向限制線
    之路段，不得駛入來車之車道內，道路交通安全規則第97條
    第1項第2款已定有明文，抗告意旨所言，超越前方之公車前
    往機車停車格，原即非法所許，交通秩序之維護亦非僅係值
    勤警員個人職責，用路人亦當遵守交通規則，抗告人僅因時
    間急迫而駕車跨越分向限制線（雙黃實線）駛入來車道，其
    違規行為已甚為明確，抗告人前開所辯，自不足採，其抗告
    為無理由，應予駁回。
據上論結，應依道路交通案件處理辦法第26條，刑事訴訟法第41
2條，裁定如主文。
中    華    民    國    97    年    11    月    28    日
                  刑事第十四庭   審判長法  官   陳志洋
                                       法  官   蔡聰明
                                       法  官   謝靜慧
以上正本證明與原本無異。
不得再抗告。
                                       書記官   高士童
中    華    民    國    97    年    12    月    4     日


司法院資訊處製作；財團法人民間司法改革基金會備份。
